最　高　行　政　法　院　裁　定
　　　　　　　　　　　　　　　　　　 96年度裁字第00718號
上　訴　人　甲○○
被 上訴 人　財政部臺灣省中區國稅局
代　表　人　乙○○
上列當事人間因綜合所得稅事件，上訴人對於中華民國94年12月
26日臺中高等行政法院94年度簡字第220號判決，提起上訴。本
院裁定如下：
　　主  文
上訴駁回。
上訴審訴訟費用由上訴人負擔。
　　理  由
一、按對於適用簡易程序之裁判提起上訴或抗告，須經最高行政
    法院許可，且該許可以訴訟事件所涉及之法律見解具有原則
    性者為限，行政訴訟法第235條定有明文。又所謂訴訟事件
    涉及之法律見解具有原則性，係指該事件所涉及之法律問題
    意義重大，而有加以闡釋之必要情形而言，如對於行政命令
    是否牴觸法律所為之判斷，或就同類事件所表示之法律見解
    與其他高等行政法院或本院所表示之見解互相牴觸，有由本
    院統一法律上意見或確認其意見之必要情形屬之。
二、本件上訴人民國（下同）92年度綜合所得稅結算申報，原列
    報其所有坐落彰化縣鹿港鎮○○路○段641號房屋出租予私立
    瑪郁語文短期補習班（下稱瑪郁補習班）供營業使用之租賃
    收入新臺幣（下同）22萬8,000元，減除43%必要損耗及費用
    ，租賃所得12萬9,960元。被上訴人初查以其申報租金顯較
    當地一般租金為低，乃參照當地一般租金標準設算租賃收入
    為47萬5,007元，減除43%必要損耗及費用後，核定租賃所得
    27萬0,753元，併課其當年度綜合所得稅。上訴人不服，循
    序提起行政訴訟，經原審以：由卷附之系爭房屋鄰近租金查
    報單及租賃情形核定表可知，上訴人申報與承租人瑪郁補習
    班約定之租金顯較當地鄰近租金偏低，又被上訴人實際設算
    上訴人租賃收入每坪每月之金額亦低於系爭房屋之鄰近租金
    水準，是被上訴人參照當地一般租金標準核定上訴人租賃所
    得，並無不合。至上訴人主張其配偶89年出租予瑪郁補習班
    之租賃收入亦同樣經被上訴人核定調高，已經原審法院另案
    判決將原處分（復查決定）及訴願決定均撤銷乙節，按該判
    決撤銷意旨，僅係因被上訴人未能舉證證明上訴人有將系爭
    房屋出租予瑪郁補習班達1年之事實，卻認定該房屋出租瑪
    郁補習班期間達1年，而認原處分所為課稅事實認定有所違
    誤，尚非指被上訴人以該房屋約定之租金，顯較當地一般租
    金為低，參照當地一般租金標準核定租賃所得有所違誤，故
    上訴人對此顯有誤解。從而，原處分並無違誤，訴願決定予
    以維持亦無不合等語，而為駁回上訴人在原審之訴之判決。
三、本件上訴意旨略以：上訴人對於瑪郁補習班之租賃所得有扣
    繳憑單可資證明，被上訴人自行調整上訴人租賃所得，顯然
    與上訴人實際租賃收入相違，有違實質課稅原則云云。
四、本院按：「個人之綜合所得總額，以其全年左列各類所得合
    併計算之：．．．第5類：租賃所得及權利金所得．．．1.
    財產租賃所得及權利金所得之計算，以全年租賃收入或權利
    金收入，減除必要損耗及費用後之餘額為所得額。．．．5.
    財產出租，其約定之租金，顯較當地一般租金為低，稽徵機
    關得參照當地一般租金調整計算租賃收入。」為所得稅法第
    14條第1項第5類第1款、第5款所明定。查上述所得稅法第14
    條第1項第5類第5款規定，乃立法者基於租稅公平原則，以
    法律之明文為綜合所得稅收付實現原則之例外規定；故只要
    當事人約定之租金顯較當地一般租金為低者，稽徵機關即得
    按照當地一般租金調整計算租賃收入，並不以出租人實際上
    有該等租金收入為必要；故就此法律之明文規定，上訴人再
    執實質課稅原則為指摘，自無何法律見解之原則性；揆諸首
    開說明，上訴人之上訴，不應許可，其上訴難謂合法，應予
    駁回。
五、依行政訴訟法第249條第1項前段、第104條、民事訴訟法第
    95條、第78條，裁定如主文。
中　　華　　民　　國　　96　　年　　4　　 月　　12　　日
                  第一庭審判長法  官　高　啟　燦
                              法  官  黃　璽　君
                              法  官　廖　宏　明
                              法  官　楊　惠　欽
                              法  官　林　樹　埔
以  上  正  本  證  明  與  原  本  無  異
中　　華　　民　　國　　96　　年　　4　　 月　　12　　日
　　　　　　　　　　　　　　　書記官　張　雅　琴
